【裁判字號】    99,審訴,324
【裁判日期】    990531
【裁判案由】    違反毒品危害防制條例
【裁判全文】
臺灣新竹地方法院刑事宣示判決筆錄     99年度審訴字第324號
公  訴  人  臺灣新竹地方法院檢察署檢察官
被      告  乙○○
指定辯護人  本院公設辯護人甲○○
上列被告因違反毒品危害防制條例案件，檢察官提起公訴（99年
度毒偵字第611 號）後，聲請改依協商程序而為判決，本院於中
華民國99年5 月31日下午4 時，在本院刑事第十一法庭宣示判決
，出席職員如下：
                審判長法  官  劉兆菊
                      書記官  林兆嘉
                      通  譯  楊長育
法官起立朗讀判決主文、犯罪事實要旨、處罰條文，及告以上訴
限制、期間並提出上訴狀之法院，且諭知記載其內容：
一、主  文：
    乙○○施用第一級毒品，累犯，處有期徒刑柒月。又施用第
    二級毒品，累犯，處有期徒刑肆月。應執行有期徒刑玖月。
二、犯罪事實要旨：
（一）乙○○前於民國87年間，因施用毒品案件，經臺灣桃園地
      方法院於87年5 月28日以87年度毒聲字第70號裁定送觀察
      、勒戒後，因認有繼續施用毒品傾向，再經臺灣桃園地方
      法院於87年6月29日以87年度毒聲字第616號裁定，令入戒
      治處所施以強制戒治1 年，嗣因認無繼續戒治之必要，經
      臺灣桃園地方法院於87年11月6 日以87年度毒聲字第2320
      號裁定停止戒治，所餘戒治期間付保護管束；並於89年4
      月1 日保護管束期滿執行完畢，嗣經臺灣桃園地方法院檢
      察署檢察官於89年5 月1 日以89年度戒毒偵字第224 、22
      9 號為不起訴處分確定。又於89年間，因連續施用第二級
      毒品案件，經臺灣桃園地方法院於89年7 月19日以89年度
      毒聲字第4888號裁定令入戒治處所施以強制戒治，嗣經停
      止戒治出所，所餘戒治期間交付保護管束，迨於91年5 月
      22日戒治期滿，保護管束期滿未經撤銷以已執行完畢論；
      刑責部分，則經臺灣桃園地方法院於90年7 月12日以90年
      度易緝字第84號判決判處有期徒刑7 月(1)確定。復於89年
      間，因竊盜案件，經臺灣桃園地方法院於89年8 月22日以
      87年度易字第1655號判決判處有期徒刑3 月(2)確定。另於
      90年間，因竊盜案件，經臺灣桃園地方法院於90年10 月
      31日以90年度易字第2208號判決判處有期徒刑5 月(3)確定
      。又於91年間，因妨害自由案件，經臺灣桃園地方法院於
      91年6 月27日以91年度訴字第224 號判決判處有期徒刑1
      年2 月(4)，嗣提起上訴，經臺灣高等法院以91年度上訴字
      第3375號判決駁回上訴而確定。復於91年間，再因施用第
      一級毒品案件，經臺灣桃園地方法院於91年8 月14日以91
      年度訴字第984 號判決判處有期徒刑10月(5)確定。又於91
      年間，因連續竊盜件，經臺灣桃園地方法院於91年10 月
      16日以90年度易緝字第85號判決判處有期徒刑7 月(6)確定
      。前揭(1)(2)經定應執行刑有期徒刑9 月確定，與(3)(4)(5)
      (6)接續執行，於93年7 月13日縮刑假釋出監，所餘刑期交
      付保護管束，並於94年9 月7 日縮刑期滿，假釋未經撤銷
      以已執行完畢論。另於95年間，因傷害案件，經臺灣桃園
      地方法院於95年11月30日以95年度桃簡字第629 號判決判
      處有期徒刑3 月，復經臺灣桃園地方法院於96年7 月16日
      以96年度聲減字第148 號裁定減為有期徒刑1 月又15日確
      定，於96年7 月16日縮短刑期執行完畢。復於97年間，因
      施用第一、二級毒品案件，經臺灣桃園地方法院於97年6
      月27日以97年度毒聲字第692 號裁定送觀察、勒戒後，認
      有繼續施用毒品之傾向，再經臺灣桃園地方法院於97年9
      月1 日以97年度毒聲字第1056號裁定令入戒治處所施以強
      制戒治，嗣經臺灣桃園地方法院於89年6 月27日以89年度
      毒聲字第4371號裁定停止戒治，所餘戒治期間交付保護管
      束，嗣經停止戒治出所，所餘戒治期間交付保護管束，迨
      於98年8 月31日保護管束期滿未經撤銷以已執行完畢論，
      經臺灣桃園地方法院檢察署檢察官於98年6 月10日以98年
      度戒毒偵字第152 號為不起訴處分確定。
（二）詎乙○○仍不知悔改亦未戒除毒癮，復於前開強制戒治執
      行完畢後5 年內，基於施用第一級毒品海洛因之犯意，於
      98年9 月25日晚間某時許，在桃園縣楊梅鎮友人家中，以
      將第一級毒品海洛因摻入香菸內點燃後吸取煙霧之方式，
      非法施用第一級毒品海洛因1 次。另基於施用第二級毒品
      甲基安非他命之犯意，同於上揭時地，以將第二級毒品甲
      基安非他命置於玻璃球吸食器（未扣案）燒烤後吸取煙霧
      之方式，非法施用第二級毒品甲基安非他命1 次。嗣為警
      於98年9 月26日上午某時許，在桃園縣中壢市○○路○段
      501 號家樂福量販店內查獲所涉詐欺犯行，復經其同意採
      集其尿液送驗，結果呈嗎啡、安非他命、甲基安非他命陽
      性反應，始悉上情。
（三）案經桃園縣政府警察局中壢分局報告臺灣桃園地方法院檢
      察署呈請臺灣高等法院檢察署檢察長核轉臺灣新竹地方法
      院檢察署檢察官偵查起訴後，經檢察官聲請認罪協商判決
      ，由本院改依協商程序而為判決。
三、處罰條文：
    毒品危害防制條例第10條第1項、第2項、第11條前段、第47
    條第1項、第51條第5款。
四、協商判決除有刑事訴訟法第455條之4第1項第1款於本訊問程
    序終結前，被告撤銷協商合意或檢察官撤回協商聲請者；第
    2款被告協商之意思非出於自由意志者；第4款被告所犯之罪
    非第455條之2第1項所定得以協商判決者；第6款被告有其他
    較重之裁判上一罪之犯罪事實者；第7 款法院認應諭知免刑
    或免訴、不受理者情形之一，及違反同條第2 項「法院應於
    協商合意範圍內為判決；法院為協商判決所科之刑，以宣告
    緩刑或2 年以下有期徒刑、拘役或罰金為限」之規定者外，
    檢察官與被告均不得上訴。
五、如有前項得上訴之情形，得自收受宣示判決筆錄送達之日起
    10日內，向本院提出上訴書狀，上訴於第二審法院。
本案經檢察官洪期榮到庭執行職務。
中    華    民    國    99    年    5     月    31    日
                  刑事第九庭    書  記  官  林兆嘉
                                審判長法官  劉兆菊
以上筆錄正本係照原本作成。
中    華    民    國    99    年    5     月    31    日
                                書  記  官  林兆嘉
附錄本案論罪科刑法條：
毒品危害防制條例第10條
施用第一級毒品者，處6月以上5年以下有期徒刑。
施用第二級毒品者，處3年以下有期徒刑。

司法院資訊處製作；財團法人民間司法改革基金會備份。
